【裁判字號】    97,裁,101
【裁判日期】    970117
【裁判案由】    贈與稅
【裁判全文】
最  高  行  政  法  院  裁  定
                                     97年度裁字第00101號
上  訴  人  甲○○○
訴訟代理人  張名賢  律師
            陳文卿  律師
被 上訴 人  財政部高雄市國稅局
代  表  人  楊文哉
上列當事人間贈與稅事件，上訴人對於中華民國96年5月15日高
雄高等行政法院95年度訴字第199號判決，提起上訴，本院裁定
如下：
    主  文
上訴駁回。
上訴審訴訟費用由上訴人負擔。
    理  由
一、按對於高等行政法院判決之上訴，非以其違背法令為理由，
    不得為之，行政訴訟法第242條定有明文。依同法第243條第
    1項規定，判決不適用法規或適用不當者，為違背法令；而
    判決有同條第2項所列各款情形之一者，為當然違背法令。
    是當事人對於高等行政法院判決上訴，如依行政訴訟法第24
    3條第1項規定，以高等行政法院判決有不適用法規或適用不
    當為理由時，其上訴狀或理由書應有具體之指摘，並揭示該
    法規之條項或其內容；若係成文法以外之法則，應揭示該法
    則之旨趣；倘為司法院解釋或本院之判例，則應揭示該判解
    之字號或其內容。如以行政訴訟法第243條第2項所列各款情
    形為理由時，其上訴狀或理由書，應揭示合於該條項各款之
    事實。上訴狀或理由書如未依此項方法表明者，即難認為已
    對高等行政法院判決之違背法令有具體之指摘，其上訴自難
    認為合法。
二、本件上訴人對於高等行政法院判決上訴，上訴意旨除援用原
    審主張外，並補稱略謂：財政部臺灣省南區國稅局及被上訴
    人對於國豐食品股份有限公司（下稱國豐公司）83年至93年
    營業所得稅結算申報核定均未變更，僅被上訴人就相同事件
    為與南區國稅局不同之認定，此與本院58年判字第31號判例
    所指原處分機關嗣後變更自己前認定之結果之情形不同。又
    被上訴人就系爭上訴人移轉予林哲生之12筆土地，早於91、
    92年間陸續由被上訴人依遺產及贈與稅法第41條之規定，發
    給贈與稅免稅證明書，而在原處分未被撤銷之前，被上訴人
    就同一事件再為行政處分，似有違一事不再理之原則，且有
    行政訴訟法第243條第1項不適用上開法規之違誤。再者，上
    訴人於83年1月24日與國豐公司所簽立之買賣契約係屬真正
    ，其價金亦已付清，事後雙方解除契約，約定林哲生概括承
    受上訴人應清償國豐公司之債務，包括本金及利息新臺幣（
    下同）161,780,182元，自屬遺產及贈與稅法第21條所謂之
    贈與附有負擔，依法應自贈與稅中扣除，然原判決卻未為之
    ，顯有判決不適用法規之違誤。另原判決僅以支票之受款人
    大都非上訴人，即遽然認定國豐公司並無給付上開支票予上
    訴人之事實，原判決顯有判決不備理由之違法等語為由。惟
    核其所陳上述理由，無非係就原審取捨證據、認定事實之職
    權行使，指摘其為不當，並就原審已論斷者，泛言未論斷，
    而未具體說明其有何合於不適用法規或適用法規不當之情形
    ，並揭示該法規之條項或其內容，及合於行政訴訟法第243
    條第2項所列各款之事實，難認對該判決之如何違背法令已
    有具體之指摘。依首揭說明，應認其上訴為不合法。至於原
    審縱誤引58年判字第31號判例，惟其已就上訴人與國豐公司
    間之不動產買賣合約書，及上訴人與林哲生間之不動產債務
    轉移合約書不能認為真實一節，詳予論斷，不生上訴人所指
    判決理由矛盾之違法問題，附此敘明。
三、據上論結，本件上訴為不合法，依行政訴訟法第249條第1項
    前段、第104條、民事訴訟法第95條、第78條，裁定如主文
    。
中    華    民    國    97    年    1     月    17    日
                    最高行政法院第四庭
                        審判長法官  鍾  耀  光
                              法官  黃  本  仁
                              法官  王  德  麟
                              法官  黃  清  光
                              法官  吳  慧  娟
以  上  正  本  證  明  與  原  本  無  異
中    華    民    國    97    年    1     月    17    日
                              書記官  阮  思  瑩


司法院資訊處製作；財團法人民間司法改革基金會備份。
